---
title: "Ayudantía 1"
author: "Ricardo Villarreal"
date: "31/8/2020"
output: 
  pdf_document:
    number_sections: true
---

```{r setup, include=FALSE}
knitr::opts_chunk$set(echo = TRUE)
```


# Crear un Proyecto
  1. Obtenga su directorio de trabajo con `getwd()`. ¿Cuál es?
  1. Cree un proyecto en *R Studio* y llámelo `ayudantia_1`
  1. Repita  el paso 1. ¿Hay alguna diferencia?


# Markdown
Para comenzar a responder esta parte de la ayudantía, cree una sección que se llame *Markdown*. Desde el siguiente link: [[`click`](https://help.twitter.com/es/managing-your-account/how-to-deactivate-twitter-account)] copie los pasos para desactivar una cuenta de twitter y aplique el siguiente formato al texto:

1. Cree dos subsecciones lamadas *Cómo desactivar tu cuenta* y *Antes de desactivar tu cuenta, debes saber lo siguiente*.
1. Enumere los pasos de la primera subsección
1. Deje en negritas las palabras que aparecen como tal en el sitio
1. Agregue el hipervínculo del primer punto
1. Ordene en *bullets* los pasos de la segunda subsección
1. Deje en cursiva los nombres de compañías tecnológicas
1. Haga una tabla de 5 letras con sus mayúsculas y minúsculas (?)





# R Markdown

## Chunk Options

A continuación se presentan 4 comandos que arrojan distintos tipos de resultados:
```{r eval = F}
print("This is a result")
message("This is a message")
warning("This is a warning")
stop("This is an error")
```
Se le pide que

1. Compile el comando `print` y muestre el código junto con el resultado.
1. Compile el comando `print` y muestre el resultado sin el código.
1. Compile el comando `print` y muestre el código sin el resultado.
1. Compile el comando `message` sin que aparezca el mensaje.
1. Compile el comando `warning` sin que aparezca la advertencia.
1. Compile el comando `stop`.

## Interactive Document

Genere dos variables aleatorias, $x$ y $\varepsilon$, que se distribuyen i.i.d. $\sim N(0, 1)$, con 100 observaciones para cada una.
Luego genere la variable $y$ tal que
\[y_i = \beta_0 + x_i\beta_1 + \varepsilon_i\]
con $\beta_0 = 1$ y $\beta_1 = 2$. Finalmente guarde $x$ e $y$ en un `dataframe`. Se le pide que:

1. Genere una tabla para el pdf con los 10 primeros valores de $x$ e $y$. El nombre de esta tabla debe ser: *Diez observaciones de la variable*.
1. Grafique un *scatterplot* de ambas variables
1. Corra una regresión lineal y muestre los valores de sus estimaciones como parte del texto (no como resultado del código!!).


