---
title: "Ayudantia 1"
author: "Ricardo Villarreal"
date: "31/8/2020"
output: pdf_document
---
  
```{r setup, include=FALSE}
knitr::opts_chunk$set(echo = TRUE)
```


# Markdown

## Cómo desactivar tu cuenta


1. Haz clic en [Configuración y privacidad](https://twitter.com/settings/account) en el menú desplegable debajo de tu ícono de **perfil**. <https://twitter.com/settings/account>

1. En la pestaña **Cuenta**, haz clic en **Desactiva tu cuenta** en la parte inferior de la página.

1. **Lee** la información sobre desactivación de cuentas y luego haz clic en **Desactivar @usuario**.

1. **Ingresa tu contraseña** cuando se la solicite y haz clic en el botón **Desactivar cuenta** para confirmar que deseas continuar.

## Antes de desactivar tu cuenta, debes saber lo siguiente

- No es necesario que desactives tu cuenta para cambiar tu nombre de usuario o tu dirección de correo electrónico; puedes cambiarlos en cualquier momento en la configuración de la cuenta.
- Para usar un nombre de usuario o una dirección de correo electrónico en otra cuenta, primero debes cambiarlos y luego confirmar el cambio antes de la desactivación.  Consulta la siguiente sección sobre cómo hacer que tu nombre de usuario o tu dirección de correo electrónico estén disponibles para su reutilización antes de desactivar tu cuenta.
- No tenemos control sobre el contenido indexado por los motores de búsqueda como *Google* o *Bing*.
- Cuando se desactive, tu cuenta de *Twitter*, así como tu nombre visible, tu nombre de usuario y tu perfil público, ya no serán visibles en twitter.com, *Twitter* para *iOS* y *Twitter* para *Android*.
- Durante 30 días a partir de la desactivación, puedes restablecer tu cuenta de Twitter si la desactivaste por error o accidente.

## Tabla

| Mayúscula | Minúscula |
| --------- | --------- |
|     A     |    a      |
| B         | b         |
| C         | c         |

| Mayus | Minus | Otro |
|-------|------:|------|
| A     |     a | alfa |
| B     |     b | beta |


# R Markdown

```{r}
# 1
print("1 hola mundo")
```

```{r echo=FALSE}
# 2
print("2 hola mundo")
```

```{r results= FALSE}
# 3
print("3 hola mundo")
```

```{r message=FALSE}
# 4
message("4 hola mundo")
2 + 2
```

```{r warning=FALSE}
# 5
warning("5 hola mundo")
2 + 2
```

```{r error=TRUE}
# 6
stop("Este es un error")
```

## Regresión

$$y = \beta_0 + \beta_1 x + \varepsilon$$

```{r}
x <- rnorm(100)
epsilon <- rnorm(100)

y <- 1 + 2*x + epsilon

df <- data.frame(x, y)

diez <- head(df, 10)

diez

# 1
knitr::kable(diez, caption = "Diez observaciones de la variable", digits = 2)

# 2
plot(df)

# 3
model <- lm(y ~ x, data = df)
# summary(model)
```

El valor de $\beta_0$ estimado es `r model$coefficients[1]`, y el valor de $\beta_1$ estimado es `r model$coefficients[2]`
  
  




