---
title: "Introducción a Tidyquant"
subtitle: "Tópicos en Economía y Negocios <br/> Utilizando R"
author: "Ricardo Villarreal"
institute: "FEN"
date: "4/11/2020"
output:
  xaringan::moon_reader:
    lib_dir: libs
    nature:
      highlightStyle: github
      highlightLines: true
      countIncrementalSlides: false
---

```{r setup, include=FALSE}
knitr::opts_chunk$set(echo = TRUE, message = FALSE, warning = FALSE, out.width=750,
                      fig.asp = .75)
library(rmarkdown)
```

# Tidyquant

*Megapaquete*

- `xts`, `zoo`
- `TTR`, `Quantmod`
- `PerformanceAnalitycs`

Integrado con `tidyverse`!!!


## Para esta ayudantía

```{r}
library(tidyverse)
library(tidyquant)
```

---
## Las 5 funciones
### Importar

- `tq_get()`

### Manipular

- `tq_transmute()`
- `tq_mutate()`
- `tq_portfolio()`

### Modelar

- `tq_performance()`
---

# Importar

Descargar *S&P500* (^GSPC) desde el 27 de octubre de 2019 hasta el 27 de octubre de 2020

```{r results=FALSE}
sp500 <- tq_get("^GSPC", from = "2019-10-27", to = "2020-10-27")
sp500
```

```{r echo=FALSE}
paged_table(sp500)
```

---

## Graficamos



```{r}
gsp500 <- sp500 %>% 
  ggplot(aes(x = date, y = adjusted)) +
    geom_line() +
    theme_tq() +
    labs(title = "SP500", x = "Fecha", y = "Precio")
```

---

```{r}
gsp500
```

---


## Datos económicos

```{r, results=FALSE}
cn_gdppc <- tq_get(x    = "NYGDPPCAPKDCHN",
                   get  = "economic.data",
                   from = "1960-01-01")
cn_gdppc
```

```{r echo=FALSE}
paged_table(cn_gdppc)
```

---

## Graficamos
```{r}
gcn <- cn_gdppc %>% 
  ggplot(aes(x = date, y = price))+
    geom_line(color = "steelblue", size = 2) +
    scale_y_log10() +
    theme_tq() +
    labs(title = "Constant GDP per capita for China",
         x     = "Date",
         y     = "2010 US. Dollars")
```

---
```{r}
gcn
```
---

## Propuesto

Generar seria de tiempo de *spread* entre tasas de interés, mostrando los periodos ne que Estados Unidos ha entrado en recesión.

### Tasas de interés

```{r, results=FALSE}
dgs <- c("DGS2", "DGS10")

tbl <- tq_get(x    = dgs,
              get  = "economic.data",
              from = "1977-01-01",
              to = "2010-01-01")

```

---

```{r, results=FALSE}
tbl <- tbl %>% 
  group_by(symbol) %>%
  tq_transmute(select = price, mutate_fun = to.monthly) %>%
  spread(symbol, price) %>%
  mutate(spread = DGS10 - DGS2)
tbl
```

```{r echo=FALSE}
paged_table(tbl)
```

---

### Recesiones

```{r results=F}
USREC <- tq_get(x    = "USREC",
                get  = "economic.data",
                from = "1977-01-01",
                to   = "2010-01-01")

USREC
```

```{r echo=FALSE}
paged_table(USREC)
```

---

```{r}
aux <- as.Date("1990-01-01")
RECdf <- tibble(init = aux, fin = aux)
rango <- 1:nrow(USREC)
rec <- FALSE
crisis <- 0

for (i in rango) {
  if (USREC[[i, 3]] & !rec) {
    rec <- TRUE
    crisis <- crisis + 1
    RECdf[crisis, 1] <- USREC[[i, 2]]
  } else if (!USREC[[i, 3]] & rec) {
    rec <- FALSE
    RECdf[crisis, 2] <- USREC[[i - 1, 2]]
  }
}

RECdf
```

---

```{r eval = FALSE}
cortes <- as.Date(c("1990-01-01", "2000-01-01", "2010-01-01"))
cap <- "Source: Federal Reserve Bank of St. Louis. Shaded areas indicate U.S. recessions"

ggplot() +
  geom_rect(data = RECdf,
            aes(xmin = init,
                xmax = fin,
                ymin = -Inf,
                ymax = Inf),
    alpha = 0.25) +
  geom_line(data = tbl,
            aes(x = as.Date(date),
                y = spread),
            color = "darkblue",
            size = 1) +
  labs(title = "Yield curve's track",
       subtitle = "Spread between 2-year and 10-year Treasuries (% points)",
       caption = cap,
       x = "",
       y = "") +
  theme_tq()

```

---

```{r echo=FALSE}
cortes <- as.Date(c("1990-01-01", "2000-01-01", "2010-01-01"))
cap <- "Source: Federal Reserve Bank of St. Louis. Shaded areas indicate U.S. recessions"

ggplot() +
  geom_rect(data = RECdf,
            aes(xmin = init,
                xmax = fin,
                ymin = -Inf,
                ymax = Inf),
    alpha = 0.25) +
  geom_line(data = tbl,
            aes(x = as.Date(date),
                y = spread),
            color = "darkblue",
            size = 1) +
  labs(title = "Yield curve's track",
       subtitle = "Spread between 2-year and 10-year Treasuries (% points)",
       caption = cap,
       x = "",
       y = "") +
  theme_tq()
```

---
## Distintas posibilidades

```{r}
tq_get_options()
tq_index_options()
tq_exchange_options()
```


---

## Precios Acciones

```{r, results=F}
tk <- c("FB", "AMZN", "NFLX", "GOOG")

fang <- tq_get(tk, from = "2015-01-01")

fang
```


```{r echo=FALSE}
paged_table(fang)
```

---
# Manipular
## Retornos trimestrales


```{r results=FALSE}
qret <- fang %>%
  group_by(symbol) %>%
  tq_transmute(select = adjusted,
               mutate_fun = periodReturn,        
               period = "quarterly",               
               type = "arithmetic",                     
               col_rename = "returns")

qret
```

```{r echo=FALSE}
paged_table(qret, options = list(rows.print = 5))
```

---
## Graficamos

```{r}
gqret <- qret %>%
  ggplot(aes(x = date, y = returns, group = symbol, fill = symbol)) +
  geom_bar(stat = "identity") +
  geom_hline(yintercept = 0) +
  theme_tq() +
  scale_fill_tq() +
  labs(title = "Retornos Trimestrales",
       subtitle = "Facebook (FB), Amazon (AMZN), Netflix (NFLX) y Google (GOOG)",
       caption = "Fuente: Yahoo Finance") +
  facet_wrap(~symbol, 2)
```

---
```{r}
gqret

```

---

## Retornos logarítmicos

```{r}
dret <- fang %>%
  group_by(symbol) %>%
  tq_transmute(select = adjusted,
               mutate_fun = periodReturn,        
               period = "daily",               
               type = "log",                     
               col_rename = "returns")

```

---

## Graficamos

```{r}
gdret <- dret %>%
  ggplot(aes(returns, group = symbol)) +
  geom_density(aes(fill = symbol), size = 1, alpha = 0.5) +
  theme_tq() +
  scale_fill_tq() +
  facet_wrap(~symbol, nrow = 2, scales = "free_x") +
  labs(title = "Distribución de retornos",
       subtitle = "Facebook (FB), Amazon (AMZN), Netflix (NFLX) y Google (GOOG)",
       caption = "Fuente: Yahoo Finance",
       x = "Retorno",
       y = "Densidad") +
  theme(legend.position = "none")
```

---

```{r}
gdret
```

---

## Retornos Acumulados

```{r}
monret <- fang %>%
  group_by(symbol) %>%
  tq_transmute(select = adjusted,
               mutate_fun = periodReturn,        
               period = "monthly",               
               type = "log",                     
               col_rename = "returns") 

monacum <- monret %>%
  mutate(acum = cumsum(returns))

```

---
```{r results=F}
nflx_sma <- monacum %>%
  filter(symbol == "NFLX") %>%
  ungroup() %>%
  select(-symbol, -returns) %>%
  tq_mutate(select = acum,
            mutate_fun = SMA,
            n = 6)

nflx_sma
```

```{r echo=F}
paged_table(nflx_sma, options = list(rows.print = 12))
```

---

## Graficamos

```{r}
gnfl <- nflx_sma %>% 
  gather(series, value, -date) %>%
  ggplot(aes(x = date, y = value, group = series)) +
  geom_line(aes(color = series), size = 1) +
  theme_tq() +
  scale_fill_tq() +
  labs(title = "Netflix",
       subtitle = "Retornos acumulados desde 2015",
       caption = "Fuente: Yahoo Finance",
       x = "Fecha",
       y = "Retorno Acumulado")
```

---

```{r}
gnfl
```

---

## ¿Era necesario?

Se pueden lograr resultados similares sin haber hecho ninguna transformación.

```{r}
end <-as.Date("2020-01-01")  #max(fang$date)
start <- end - months(3)

gnfl2 <- fang %>%
  filter(date %in% (start - 40):end & symbol == "NFLX") %>%
  ggplot(aes(x = date, y = close, 
             open = open, high = high, low = low, close = close)) +
  geom_candlestick() +
  theme_tq() +
  labs(title = "Netflix",
       subtitle = "Cuarto trimestre de 2019",
       caption = "Fuente: Elaboración propia con datos de Yahoo Finance",
       y = "Precio",
       x = "Fecha") +
  coord_x_date(xlim = c(start, end))
```

---



```{r}
gnfl2
```

---



```{r}
gnfl2 + geom_bbands(ma_fun = SMA, linetype = 4)
```



---

## Posibilidades

- ¿Qué funciones puedo integrar en la opción `mutate_fun`?

Muchas, tantas que no caben en una diapositiva.
Pero se pueden revisar con el comando `tq_mutate_fun_options()`

- ¿Cómo sé los argumentos de cada función?

Con el comando `args()`.
Por ejemplo:

```{r}
args(periodReturn)
```

O bien leer la documentación con `help(periodReturn)` o `?periodReturn`.

---
# Armar un portafolio

```{r}
w <- c(.25, .25, .25, .25)

portf <- monret %>%
  tq_portfolio(assets_col = symbol,
               returns_col = returns,
               weights = w,
               col_rename = "returns") %>%
  mutate(symbol = "Portfolio")
```

```{r echo = F}
paged_table(portf, options = list(rows.print = 5))
```





---

# Rendimiento


```{r}
fullret <- monret %>%
  bind_rows(portf)

fullret %>%
  group_by(symbol) %>%
  summarise(er = mean(returns),
            sd = sd(returns))
```

---

## Retornos anualizados


```{r}
fullret %>%
  group_by(symbol) %>%
  tq_performance(Ra = returns,
                 performance_fun = table.AnnualizedReturns,
                 Rf = 0.02/12)

```

---
## CAPM

```{r}
sp500 %>%
  tq_transmute(select = adjusted,
               mutate_fun = periodReturn,        
               period = "monthly",               
               type = "log",                     
               col_rename = "sp500") %>%
  full_join(fullret) %>%
  na.omit() %>%
  group_by(symbol) %>%
  tq_performance(Ra = returns,
                 Rb = sp500,
                 performance_fun = table.CAPM,
                 Rf = 0.02/12)
  
```



---
# Posibilidades


Para conocer las distintas funciones disponibles en la opción `performance_fun`,  podemos ejecutar el comando `tq_performance_fun_options()`.

También nos ayudará utilizar `args()` para saber qué argumentos permite cada función.

---

# Gracias

Totales

